# 求助陈老师

提问人：xuer5400 时间：2021-02-05 12:33:06
公司主要业务为电力及热力两个项目，前期以电力项目和热力项目两个项目向银行借的项目长期借款，现在欲把热力项目相关的资产、负债及人员剥离到子公司，长期借款不能变更借款主体，相关的利息、本金只能通过原公司偿还，这一部分怎么处理比较合理，麻烦陈老师

回答人：chenyiwei
建议母公司与子公司签署转贷（委托贷款）协议，但不改变母公司对银行承担的还本付息的首要责任。

提问人：冯硕 1992 时间：2021-04-01 08:05:02
陈老师，想咨询一下。被审计单位权益法核算的长投，对被投资单位除净损益以外其他因素导致的所有者权益变动，在持股比例不变的情况下，按照持股比例计算应享有或应分担的份额，增加或减少长期股权投资的账面价值，同时确认为资本公积(其他资本公积)
想咨询您一下，这个其他权益变动是否包含作为其他权益工具的优先股和永续债呢？

回答人：chenyiwei
不包含。这里的“所有者权益变动”仅指归属于被投资企业的普通股股东的权益。

提问人：xumin_cpa 时间：2021-05-31 23:18:22
陈老师：
您好！公司A今年以 0 元受让一家净资产为负数的公司为全资子公司B，B公司暂未实际出资，运营资金通过往来款实现，今年仅此 1 家子公司，需要编制合并报表。请问您： 1 、针对 0 元收购的该资不抵债公司，合并报表需要确认商誉吗？ 2 、编制合并报表时，是否直接将A、B个别报表数据加总即可（假设不存在内部交易）； 3 、本期权益变动表中，会出现期末未分配利润资产负债表勾稽不上的情况，因为B公司有期初未分配利润，这个期初未分配利润放在哪里呢？谢谢您了！

回答人：chenyiwei
1 、如果B公司在购买日构成“业务”的，则仍需在合并报表层面确认商誉。
2 、可以这样理解，但需抵销内部往来。
3 、B在购买日的未分配利润实际上是与长期股权投资成本抵销了，构成合并报表中商誉的一部分。

提问人：awakenstriving 时间：2021-06-20 21:28:12
陈老师，您好！《中审众环研究-实务案例卷》问题2-1-25（主题乐园运营方对主题乐园项目的收入确认等会计处理问题）：
......
基于 2017 版收入准则的处理意见：
判断运营方C公司是否能够控制该主题乐园项目的部分，与“基于 2006 版收入准则（或建造合同准则）的处理意见”相同。
如果运营方C公司实质控制该主题乐园项目，在运营方C将该主题乐园纳入其合并报表范围的情况下，在运营方合并报表层面，对于投资方的出资额应列报为金融负债，支付给投资方的投资回报确认为费用（一般为财务费用）；对于使用投资方的出资购置的资产应确认为其自身的固定资产，并在其使用寿命和合作年限孰短的年限内计提折旧。运营方应将实际支付给版权方的品牌授权费确认为其自身的无形资产，将实际发生的设计成本资本化计入相关固定资产价值，这部分无形资产和固定资产价值均在后续的经营年限内计提折旧或摊销。......
请教陈老师：固定资产的摊销年限为什么要在“合作年限”内摊完？合作年限后这些固定资产的经济效益很有可能还是存在的。

回答人：chenyiwei
虽然“合作年限后这些固定资产的经济效益很有可能还是存在的”，但此处讨论的会计主体是运营方的合并报表，而在合作年限结束后，运营方即不能再从这些资产中获取经济利益。所以资产价值需在合作运营年限内折旧完毕。

提问人：小 郑 7412 时间：2021-11-11 13:33:05
老师您好，一家公司刚创立不久就给员工授予股权激励，授予日权益工具公允价值可以用授予日每股净资产-行权价格嘛，净资产是未经审计的数。

回答人：chenyiwei
不建议直接按照每股净资产作为股份公允价值。建议参考同行业企业的PE倍数，或者引入外部风投等财务投资人时对公司的估值。